【裁判字號】    97,消債更,841
【裁判日期】    980429
【裁判案由】    更生事件
【裁判全文】
臺灣板橋地方法院民事裁定           97年度消債更字第841號
聲  請  人  甲○○
上列當事人聲請消費者債務清理事件，本院裁定如下：
    主  文
聲請人甲○○自中華民國98年4月29日16時起開始更生程序。
命司法事務官進行本件更生程序。
    理  由
一、按債務人與金融機構協商成立者，不得聲請更生或清算。但
    因不可歸責於己之事由，致履行顯有重大困難者，不在此限
    ；次按法院開始更生程序之裁定，應載明其年、月、日、時
    ，並即時發生效力；又法院裁定開始更生或清算程序後，得
    命司法事務官進行更生或清算程序，消費者債務清理條例第
    151 條第5 項、第45條第1 項、第16條第1 項分別定有明文
    。
二、本件聲請意旨略以：聲請人因有不能清償債務之情事，目前
    債務總金額為新臺幣（下同）0000000 元，聯徵中心債權人
    清冊上所載其對大眾銀行之債務，已於97年 5月26日清償完
    畢（見本院卷第 4頁），消費者債務清理條例施行前，其曾
    於民國95年間依照中華民國銀行公會會員辦理消費金融案件
    無擔保債務協商機制，與最大債權金融機構萬泰商業銀行股
    份有限公司達成協商，雙方約定聲請人自95年 3月起，分80
    期，利率 0%，每月10日以27741元依各債權銀行債權金額比
    例清償各項債務，至全部清償為止，然協商成立當時其每月
    僅有 25000元左右之收入，原不足以支付還款金額，而其仍
    想盡辦法以借貸或預支薪水等方式苦撐，時而倚賴家人間支
    應而維持繳款，豈料，聲請人所任職之公司由於業務量減少
    ，於97年3月進行減薪，其收入驟降為不到20000元，此一改
    變終使其無力繼續履行前開條件，故不得已而於97年 4月毀
    諾，職此，聲請人毀諾係因當初協議內容不合理，未考量聲
    請人之必要生活及扶養支出，且97年 3月公司減薪亦非聲請
    人所能預料，是其毀諾顯非出於自己之故意與過失，更非濫
    用更生或清算之債務清理程序，而確係有不可歸責於己，致
    履行有重大困難之情形（見本院卷第 7頁），而其無擔保或
    無優先權之債務總額既未逾 1,200萬元，復未經法院裁定開
    始清算程序或宣告破產，依法自得聲請更生程序，是請鈞院
    明鑑，准予裁定更生等語。
三、查聲請人之主張，業據其提出財政部高雄市國稅局綜合所得
    稅各類所得資料清單（本院卷第18至19頁）、財團法人金融
    聯合徵信中心債權人清冊、協議書、薪資單（本院卷第32至
    33頁）、還款紀錄及萬泰銀行97年 9月19日民事陳報狀（本
    院卷第83至97頁）等件為證，蓋協商還款金額逾越聲請人每
    月可得之收入，且其薪資亦於97年 3月遭任職之公司減薪，
    聲請人因而無法履行毀諾，核認係有不可歸責於己致履行顯
    有重大困難之事由，又聲請人於其收入不足清償協商條件之
    情形下，仍盡力履行25期，已足見其還款之誠意，自應予其
    進入更生程序之機會。本件復查無聲請人有消費者債務清理
    條例第6條第 3項、第8條或第46條各款所定駁回更生聲請之
    事由存在，則聲請人聲請更生，應屬有據，並依上開規定命
    司法事務官進行本件更生程序，爰裁定如主文。
中    華    民    國    98    年    4     月    29    日
                  民事第三庭    法      官  陳映如
上為正本係照原本作成
如不服本裁定，應於裁定送達後10日內，以書狀向本院提出抗告
，並繳納抗告費新臺幣1千元
中    華    民    國    98    年    4     月    29    日
                                書  記  官  李錦輝


司法院資訊處製作；財團法人民間司法改革基金會備份。
